【裁判字號】    95,再微,4
【裁判日期】    950713
【裁判案由】    再審之訴
【裁判全文】
臺灣板橋地方法院民事判決               95年度再微字第4號
再審原告  丙○○
再審被告  乙○○
          甲○○
上列當事人間請求損害賠償事件，再審原告對於本院中華民國95
年3月27日95年度小上字第8號、本院板橋簡易庭94年12月29日94
年度板小字第3867號確定判決提起再審之訴，本院判決如下：
    主          文
再審之訴駁回。
再審訴訟費用新臺幣壹仟伍佰元由再審原告負擔。
    事 實 及 理 由
一、本件再審原告主張略以：原確定判決有民事訴訟法第486條
    、第497條之再審事由，原確定判決未依民事訴訟法第463條
    規定準用前編第一章規定之程序，經言詞辯論而為判決，有
    消極不適用第463條規定而影響判決之再審事由；另有不適
    用民法第185條、民事訴訟法第279條、第277條、第468條規
    定，另查封之兩台電腦因再審被告甲○○提起第三人異議之
    訴停止執行一年餘時間，為乙○○擅自妨害公務拆封並毀損
    兩台電腦，且為再審被告所自認，並為第一審判決所認定，
    依民事訴訟法第279條規定，再審原告毋庸舉證，並應為判
    決基礎，原確定判決以再審原告應就再審被告之故意或過失
    負舉證之責，實屬不適用民事訴訟法第279條、第277條規定
    之不當違法，原判決並未就再審原告指摘第一審判決違背法
    令之處予以指駁；且有重要證據漏未斟酌，訴外裁判等情事
    ，因提起再審之訴，聲明請求廢棄原第一、二審確定判決，
    再審被告應連帶給付再審原告新臺幣（下同）3萬元，並自
    原第一審起訴狀送達再審被告翌日起按年利率百分之五計算
    之利息等語。
二、經查，本件再審原告乃對於本院95年3月27日95年度小上字
    第8號、本院板橋簡易庭94年12月29日94年度板小字第3867
    號確定判決提起再審之訴，再審原告係於95年4月11日收受
    前述確定第二審判決，而於95年4月17日提起本件再審之訴
    ，乃於民事訴訟法第500條第1項、第2項規定之法定期間內
    提起本件再審之訴，合先敘明。
三、又按對於「依第四百六十六條不得上訴於第三審法院之事件
    ，除前條規定外，其經第二審確定之判決，如就足影響於判
    決之重要證物，漏未斟酌，或當事人有正當理由不到場，法
    院為一造辯論判決者，亦得提起再審之訴。」，民事訴訟法
    第497條定有明文。本件再審原告與再審被告間請求損害賠
    償事件，乃屬不得上訴於第三審法院之事件，於本件再審之
    訴程序中，再審原告並未另行提出有何足以影響於原確定判
    決之重要證物乃屬原確定判決漏未斟酌者，惟再審原告於其
    所提出之書狀中主張之證據，已經原第一審判決予以斟酌，
    並記載其不採再審原告於該第一審程序中主張之理由，原第
    二審判決並詳述再審原告於第二審程序中上訴之主張惟不可
    採之理由，再審原告於本件主張原確定判決有前述民事訴訟
    法第497條規定之再審事由，並無可採。
四、本件再審原告又以原確定判決未準用民事訴訟法第463條規
    定準用前編第一章準備程序、言詞辯論而為判決，惟按小額
    訴訟事件依民事訴訟法第436條之32第2項規定，民事訴訟法
    第463條亦準用於小額訴訟之上訴程序，但所謂準用乃在於
    法律別無特別規定且性質相同之情形下，方得準用，倘若法
    律就特定情形有特別之規定，自無準用其他規定之餘地，而
    依民事訴訟法第436之29第2款規定，如依上訴意旨足認上訴
    為無理由者，小額程序之第二審判決得不經言詞辯論為之，
    而本件原確定之第二審判決乃以該案上訴所執之理由已足以
    認為其上訴為無理由，並不經言詞辯論判決駁回該案之上訴
    ，合於前揭民事訴訟法第436 之29第2 款規定之情形，並無
    再準用民事訴訟法第463 條規定之必要，原確定判決並未行
    準備程序及言詞辯論程序，於法並無違誤，再審原告執此為
    主張原確定判決有再審之事由，並無可採。
五、又按「有下列各款情形之一者，得以再審之訴對於確定終局
    判決聲明不服。但當事人已依上訴主張其事由或知其事由而
    不為主張者，不在此限：一、適用法規顯有錯誤者。二、判
    決理由與主文顯有矛盾者。……一三、當事人發現未經斟酌
    之證物或得使用該證物者。但以如經斟酌可受較有利益之裁
    判者為限。」，民事訴訟法第496條第1項第1款、第2款、第
    13款分別定有明文。本件再審原告另以原第二審確定判決未
    就再審原告指摘原第一審判決中不適用民法第185條、民事
    訴訟法第277條、第279條、第400條第1項等規定等節。然查
    ，再審被告於原第一審程序中並未對於再審原告於該第一審
    程序中對於再審原告之主張為何自認，再審原告所謂原確定
    判決未基於再審被告自認之事實而為判決，自無可採。此外
    ，原確定判決之判決範圍，經核乃就再審原告於該事件訴訟
    程序中所為聲明範圍內予以判決，並無違反民事訴訟法第38
    8條規定，關於證據取捨，乃屬法院依調查證據所得而為判
    斷，並非與當事人所主張不相同，即為訴外裁判，再審原告
    此部分所謂原確定判決有違反民事訴訟法第277條、第279條
    、第400條第1項等規定之情形，自亦無可採；而關於再審原
    告主張之民法第185條規定部分，此為原確定判決依調查證
    據所得及當事人之辯論而依自由心證判斷結果，認為再審原
    告就此一有利於己之事實並未為充足之舉證，自不能為再審
    原告有利之判決，原確定判決此部分認事用法亦無再審原告
    所謂判決違背法令之情形。另原確定判決已經就再審原告對
    於原第一審小額訴訟事件判決上訴時，所提出之指摘詳加指
    駁，因而認為再審原告於該事件中第二審程序並未具體指出
    原第一審判決有何違背法令情事，更未指明原第一審判決所
    違反之法令或依訴訟資料有何違背法令之具體事實，亦無不
    當。
六、綜上所述，本件再審原告所稱本院中華民國95年3月27日95
    年度小上字第8號及本院板橋簡易庭94年12月29日94年度板
    小字第3867號確定判決，有上述判決違背法令之情形，並無
    可採，從而，其執此提起本件再審之訴，為無理由，爰不經
    言詞辯論判決駁回再審原告之訴。
七、本件再審之訴，乃對於適用小額訴訟程序事件之確定判決提
    起再審之訴，依民事訴訟法第505條規定，準用關於各該審
    級訴訟程序之規定，故應依依民事訴訟法第436條之19條第1
    項確定其數額為新臺幣1,500元，應由再審原告負擔。
八、結論：本件再審原告之訴為無理由，依民事訴訟法第505條
    、第436條之32第2項、第436條之29第1款、第449條第1項、
    第463條、第78條、第436條之19第1項，裁定如主文。
中    華    民    國    95    年    7     月    13    日
            民事第一庭  審判長法  官  李世貴
                              法  官  楊千儀
                              法  官  許瑞東
以上正本證明與原本無異
本判決不得上訴
中    華    民    國    95    年    7     月    13    日
                              書記官  賴玉芬


司法院資訊處製作；財團法人民間司法改革基金會備份。
